【裁判字號】    92,簡上,72
【裁判日期】    921205
【裁判案由】    竊盜等
【裁判全文】
臺灣苗栗地方法院刑事判決                          九十二年度簡上字第七二號
    上  訴  人  臺灣苗栗地方法院檢察署檢察官
    被      告  甲○○  男  二.
右上訴人因被告竊盜等案件，不服臺灣苗栗地方法院苗栗簡易庭九十二年度苗簡字第
五０三號，九十二年六月二十六日第一審簡易判決（聲請案號：臺灣苗栗地方法院檢
察署九十二年度偵字第一七二九號），提起上訴，並移送併辦（移送併辦案號：九十
二年偵字第二九六七號），本院自為第一審判決如左：
    主  文
原判決撤銷。
甲○○連續踰越安全設備竊盜，處有期徒刑壹年。
    事  實
一、甲○○基於意圖為自己不法之所有之概括犯意：(一)於民國九十二年四月六日下午
    ，以踰越三樓後方窗戶之方式，侵入陳秋霞位於苗栗縣頭份鎮○○里○鄰○○路
    九六號之住處（侵入住宅部分未據告訴），徒手竊取陳秋霞所有而置於住處二樓
    內之單眼照相機一臺、倫飛牌筆記型電腦一臺、戒指、項鍊五件、中國信託銀行
    、合作金庫銀行之存摺簿二本、中國信託銀行、國泰銀行之金融卡二張以及外國
    錢幣紙鈔若干，嗣經臺灣苗栗地方法院檢察署檢察官於另案偵查時循線查獲；(二)
    繼又於九十二年四月十七日凌晨一時三十分許，在苗栗縣頭份鎮○○里○○路四
    五號前，見陳霈真所有借予其胞兄乙○○使用之ＩＷＹ－三二九號輕機車停放於
    該處，且鑰匙插在電門上，即下手竊取，得手後供己騎用，嗣於同年月二十五日
    凌晨一時四十分許，甲○○騎乘上開機車後載鄭興華行經頭份鎮○○路與新生街
    口時，見有警察乃將機車停於路旁，改為步行，惟為警發覺有異加以盤查而查獲
    。
二、案經苗栗縣警察局頭份分局報告臺灣苗栗地方法院檢察署檢察官偵查起訴以及簽
    分後移送併辦。
    理  由
一、訊據被告甲○○對於右揭事實認罪不諱，其中關於(一)之事實，核與證人陳秋霞於
    警詢、偵訊中所證情節相符，並有贓物認保管單一紙附卷可稽；關於(二)之事實，
    則與證人乙○○於警詢之證述一致，並有車籍作業系統查詢認可資料、贓物認領
    保管單一紙在卷可憑，本件事證明確，被告犯行，洵堪認定，應依法論科。
二、按窗戶為具有防閑作用之安全設備（最高法院四十五年臺上字第一四四三號判例
    參照），是核被告所為，係犯刑法第三百二十一條第一項第二款之加重竊盜罪以
    及同法第三百二十條第一項之竊盜罪。被告前後二次竊盜，時間相近，所犯均為
    相同構成要件之行為，顯係本於概括犯意為之，應論以較重之加重竊盜罪之連續
    犯（司法院大法官釋字第一五二號解釋、最高法院六十七年第六次暨第七次刑事
    庭庭推總會決議、最高法院二十八年滬上字第二０三號判例參照），爰依法加重
    其刑。又本件移送併辦部分，雖未據起訴，惟其既有前述連續犯之裁判上一罪關
    係，依法仍為起訴效力所及，自應併予審理裁判。原審漏未審及該部分，上訴意
    旨已指摘於此，其上訴為有理由，應由本院撤銷改判。茲審酌被告本件連續竊盜
    ，其中一次係踰越窗戶侵入住家內竊盜，嚴重威脅居家安全，另一次則係趁他人
    鑰匙未取下而竊騎他人機車，手段單純；兩次竊取之物為機車、筆記型電腦等物
    ，均具有一定以上之價值以及被告自少年時期即有竊盜非行，經令感化教育處所
    ，施以感化教育，成年之後，復又有一次竊盜前科，並經判處拘役二十日，此有
    臺灣高等法院被告全國前案紀錄表、刑案資料查註紀錄表在卷足稽，惟其仍不知
    改過遷善，猶為本件連續竊盜犯行，顯有從重量刑，以求矯治之效之必要，惟被
    告犯行後，均認罪知錯，得予從輕寬典等一切情狀，認檢察官求刑有期徒刑一年
    為適當，爰從其所求，量處如主文之刑。
三、本件如主文之宣告刑已非得易科罰金之有期徒刑，依法不應適用簡易程序，是本
    件判決應為通常訴訟程序第一審判決，併此敘明。
據上論斷，依刑事訴訟法第四百五十五條之一第三項、第四百五十二條、第三百六十
九條第一項、第二百九十九條第一項前段、刑法第三百二十一條第一項第二款、第五
十六條，判決如主文。
本案經檢察官黃棋安到庭執行職務。
中    華    民    國    九十二      年      十二      月        五      日
                               臺灣苗栗地方法院刑事第二庭
                                     審判長法  官  郭千黛
                                           法  官  楊台清
                                           法  官  蔡志宏
右正本證明與原本無異。
如不服本判決，應於判決送達後十日內向本院提出上訴狀（應抄附繕本）。告訴人或
被害人如對於本判決不服者，應具備理由請求檢察官上訴，其上訴期間之計算係以檢
察官收受判決正本之日期為準。
                                           書記官  周巧屏
中    華    民    國    九十二      年      十二      月        八      日
附錄法條：
中華民國刑法第三百二十一條
犯竊盜罪而有左列情形之一者，處六月以上、五年以下有期徒刑：
一  於夜間侵入住宅或有人居住之建築物、船艦或隱匿其內而犯之者。
二  毀越門扇、牆垣或其他安全設備而犯之者。
三  攜帶兇器而犯之者。
四  結夥三人以上而犯之者。
五  乘火災、水災或其他災害之際而犯之者。
六  在車站或埠頭而犯之者。
前項之未遂犯罰之。


司法院資訊處製作；財團法人民間司法改革基金會備份。
